【裁判字號】    96,上更(一),407
【裁判日期】    970111
【裁判案由】    強盜
【裁判全文】
臺灣高等法院刑事判決             96年度上更(一)字第407號
上  訴  人
即  被  告  丙○○
選任辯護人  范晉魁律師（扶助律師）
            黃沛聲律師（扶助律師）
上列上訴人因強盜案件，不服臺灣板橋地方法院94年度訴字第
2053號，中華民國95年3月2日第一審判決（起訴案號：臺灣板橋
地方法院檢察署94年度偵字第552號、第7357號），提起上訴，
判決後，經最高法院發回更審，本院判決如下：
    主  文
原判決關於強盜部分撤銷。
丙○○被訴強盜部分無罪。
    理  由
一、公訴意旨略以：被告丙○○與姓名年籍不詳之人共同意圖為
    自己不法所有之犯意聯絡，2人共乘不詳車號之機車，並均
    頭戴全罩式安全帽，於93年12月10日凌晨3時，在臺北縣中
    興橋上，見被害人甲○○搭乘由乙○○騎乘之機車行經該處
    ，認有機可趁，遂搶奪被害人甲○○之皮包，因甲○○以手
    緊勾住皮包而未遂，丙○○竟持開山刀以此強暴方式喝令甲○○交出皮包，致使甲○○不能抗拒而交出皮包1只（內有
    現金新臺幣（下同）1000元、國民身分證、健保卡、汽車駕
    駛執照、機車駕駛執照、郵局提款卡各1張），因認被告丙○○涉犯刑法第328 條第1項之強盜罪嫌云云。
二、按犯罪事實應依證據認定之，無證據不得推定其犯罪事實。
    且檢察官就被告犯罪事實，應負舉證責任，並指出證明之方
    法。刑事訴訟法第154條第2項、第161條第1項分別定有明文
    。又刑事訴訟法第301條第1項規定：「不能證明被告犯罪或
    其行為不罰者，應諭知無罪之判決」。因此檢察官對於起訴
    之犯罪事實，應負提出證據及說服之實質舉證責任，倘所提
    出之證據，不足為被告有罪之積極證明，或其指出證明之方
    法，無從說服法院以形成被告有罪之心證，基於無罪推定之
    原則，自應為被告無罪判決之諭知（參照最高法院29年上字
    第3105號、30年上字第816號、92年台上字第128號判例意旨
    ）。次按認定不利於被告之事實，須依積極證據，苟積極證
    據不足為不利於被告事實之認定時，即應為有利於被告之認
    定，更不必有何有利之證據；又事實之認定，應憑證據，如
    未能發現相當證據，或證據不足以證明，自不能以推測或擬
    制之方法，以為裁判之基礎；且認定犯罪事實所憑之證據，
    無論直接或間接證據，其為訴訟上之證明，須達於通常一般
    之人均不致有懷疑，而得確信其為真實之程度者，始得據為
    有罪之認定，倘其證明尚未達到此一程度，而有合理之懷疑
    存在時，尚難為有罪之認定基礎（參照最高法院30年上字第
    816號、40年台上字第86號、76年台上字第4986 號判例意旨
    ）。
三、公訴人認被告丙○○涉有強盜罪嫌，係以被害人甲○○於警
    詢之指述，證人戊○○之證詞，贓物認領保管單，以及扣案
    變造「甲○○」國民身分證、汽車駕駛執照、機車駕駛執照
    各1張、開山刀1把等資為其論據。
四、訊據上訴人即被告丙○○不否認扣案之開山刀為其所有，但
    否認有何強盜犯行，辯稱：伊沒有持開山刀強盜，扣案之開
    山刀係伊被抓前二天託人購買，用以防身，甲○○被搶時看
    到的開山刀並非扣案的那一把；伊案發當時並不在現場，乙○○亦曾當庭指認過作案的歹徒不是伊；伊只與女友丁○○
    拿3張照片予戊○○請他變造，他證件如何來，伊並不知道
    ，戊○○變造好證件後，就交給丁○○等語。經查：
  (一)被害人甲○○於93年12月10日凌晨3時許，乘坐其友人乙○○騎乘之機車，行經臺北縣中興橋上，遇2名歹徒共乘機車
    ，該乘坐後座之歹徒先自後方猝然拉扯其攜帶之皮包未果，
    復下車揮舞開山刀並對其等恫嚇稱：將皮包拿出來，否則就
    要把刀子砍下來等語，致其等心生畏懼，甲○○即交付其所
    攜帶之皮包（內有現金1000元及國民身分證、健保卡、汽車
    駕駛執照、機車駕駛執照、郵局提款卡各1張）（乙○○的
    皮包亦同時被搶）等事實，業據被害人甲○○迭於警詢、檢
    訊、原審、本院指證綦詳（見94年度偵字第552號偵查卷第
    14 頁、第158頁、原審卷一第145頁、第147頁、本院上訴審
    卷第83頁背面至第84頁背面），核與證人乙○○於本院證述
    情節相符（見本院上訴審卷96年1月3日審判筆錄），並有在
    被告丙○○女友丁○○位於臺北縣泰山鄉○○路10號701室
    為警查扣之已換貼丁○○照片之被害人甲○○國民身分證、
    汽車駕駛執照、機車駕駛執照各一張扣案可資佐證（見94年
    度偵字第552號偵查卷第26頁）。從上，被害人甲○○證述
    其與乙○○於93年12月10日凌晨3時許，在臺北縣中興橋上
    被強取皮包經過等語，自堪認屬實。
  (二)然甲○○於警詢陳稱：「（警方於93年12月17日20時30分，
    在臺北縣泰山鄉○○路10號701室查獲之犯嫌戊○○、丙○○是否為強盜搶奪你皮包之人？）當時因天色昏暗歹徒樣子
    我無法認清。」「（警方現場查獲之甲○○身分證、汽、機
    車駕照證件是否為你遭強盜強奪之證件？現場查獲開山刀經
    你指認是否歹徒所使用犯案工具？）是我遭兩名歹徒搶走之
    證件，但證件已遭變造。經我指認當時歹徒是持警方查獲之
    犯案工具開山刀強盜我皮包」等語（見94年偵字第552號偵
    查卷第14頁）。其雖陳稱：案發當時，天色昏暗，故未能指
    認犯人等語，惟指認在臺北縣泰山鄉○○路10號701室丁○○住處查獲之扣案開山刀為當時歹徒之作案工具。嗣於檢訊
    時具結後證稱：「（93年12月10日在中興橋被強盜經過？）
    當時我坐在我朋友機車上，後來有一機車從後面追上要搶我
    包包，因為我勾住，所以沒有遭搶走，但是有人下車拿開山
    刀要求我把包包拿出來。我朋友皮夾遭搶走。」「（對方如
    何裝扮？）我沒有看清楚第1位，下車之人，他戴安全帽及
    口罩，我只看到他眼睛，我無法認出來。」等語（見94年偵
    字第552號偵查卷第158頁）。於原審亦具結證稱：「拿刀的
    人有戴安全帽還有口罩，他長什麼我忘記了，因為當時真的
    很害怕，不想去想那個」等語（見原審卷一第145頁）。於
    本院前審經辯護人、檢察官、被告交互詰問，具結證稱：「
    （你在警局時是否有指認搶匪？）沒有，是我朋友乙○○去
    指認的。」「（在警局之前有無見過被告？）沒有見過，被
    搶當天因天色很暗，歹徒看不清楚，同時歹徒有戴安全帽。
    」等語（見本院上訴審卷第83頁背面）。甲○○於警詢、檢
    訊、原審、本院前審均證稱：案發當時因天色昏暗，並無法
    指認出歹徒等語（另本院本審原傳喚被害人甲○○到庭作證
    說明案發經過，惟甲○○具狀提出不出庭作證之申請，並陳
    稱：此一案件已出庭作證多次，不願再出庭作證等語，見本
    院本審卷第61頁至第63頁，故本院本審即不再傳喚被害人甲○○到庭，而逕以甲○○先前之證詞，加以取捨判斷，詳如
    後述）。另證人乙○○（未受警詢、檢訊，原審亦未傳訊）
    於本院前審經辯護人、檢察官、被告交互詰問，具結證述案
    發當時之被害情形（乙○○的皮包亦有被搶），核與甲○○
    之證詞相符（見本院上訴審卷第146頁），並稱：「（審判
    長問：你與甲○○被搶後，是否有馬上去派出所報案？）有
    ，到中興橋下的派出所報案。」「（審判長問：當時警員有
    對你們二人做筆錄嗎？）當時警員有依我們提供的車牌號碼
    去找，警員有問我們，但沒有製作筆錄。」「（審判長問：
    你在新莊分局有做筆錄嗎？）當時警員是問我與甲○○，可
    能做的是甲○○的筆錄，因當時沒有找到我的證件，只找到
    甲○○的證件，所以只做甲○○的筆錄，當時有問我，但實
    際上沒有做我的筆錄。」「（審判長問：在新莊分局時，警
    員有無給你們指認歹徒就是在庭的被告？）沒有。」「（審
    判長問：甲○○前次在本院作證時稱：在警局作證時，警員
    有要我們二人去指認，她沒有指認，只有乙○○有去指認？
    ）我沒有指認過。」「（被告問：在警局時，我記得有一個
    女生過來指認戊○○說化成灰我都認得你，那個女生是否就
    是你？）那個人是我無誤，有這件事無誤，但我指認的人是
    否為戊○○我不知道。」「（審判長問：何以你剛才說你沒
    有指認？）我不知道這就是指認，我才那樣回答。」「（審
    判長問：你在警局指認說化成灰的人你都認識，那人是否即
    是在庭的被告？）不是。」等語（見本院上訴審卷第147至
    148頁）。從上，證人乙○○於本院前審已明確證稱：在警
    局指認的歹徒並非被告一節。復於本院本審具結證稱：「（
    96年1月3日上午本院前審審理時，你曾出庭作證，當時也請
    你指認在庭的被告丙○○，是否為強盜你的歹徒或者是你在
    警局所指認的歹徒？）是，我記得上次在高院作證的情形。
    不過當時在高院審理庭上指認的時候，我已經無法分辨在高
    院的被告丙○○是否為強盜的歹徒或者是警詢指認的歹徒。
    」「（你說已經無法分辨，是指現在還是上次在高院就已經
    無法分辨？）上次在高院傳訊作證時，我就已經因為時間久
    遠，無法辨別了。」「（高院前審請你指認當時下車的歹徒
    是不是在庭的被告丙○○，你稱下車歹徒容貌你記得，並稱
    不是被告丙○○，有無這回事？）我忘記了」等語（見本院
    本審卷第35頁至第36頁）。綜上，被害人甲○○、乙○○均
    無法確實指認於93年12月10日凌晨3時許，在臺北縣中興橋
    上對渠等強盜之歹徒是否為本件被告丙○○。
  (三)扣案之開山刀係於93年12月17日晚間8 時30分許，為警在臺
    北縣泰山鄉○○路10號701室被告丙○○之女友即丁○○住
    處內起獲，有臺北縣政府警察局新莊分局警備隊搜索扣押筆
    錄及扣押物品目錄表各1件在卷足憑（見94年度偵字第552
    號偵查卷第20、22頁），且經被告於原審自承該開山刀為其
    所有等語在卷（見原審卷一第214頁）。惟被告丙○○辯稱
    ：扣案開山刀係伊託李思賢購買，用以防身，被害人甲○○
    看到的開山刀不是扣案的那一把，扣案的開山刀是伊被抓前
    二天買的等語。經查：證人李思賢於原審證稱：被告於93年
    12 月前後，有打電話拜託伊買開山刀，那時伊在跳蚤巿場
    上班，被告說渠跟人家吵架，詳細原因沒有說，當天中午下
    班，伊就在跳蚤巿場內購買，下午約2、3點交給被告，伊買
    的開山刀就是扣案這把，伊記得有洞等語（見原審卷二第55
    至58 頁），然證人李思賢所證僅能證明被告係於93年12月
    前後曾託伊購買扣案之開山刀，尚無法確認扣案之開山刀係
    被告在本案案發後始託其購得，其證詞自不足資為有利於被
    告之認定。證人甲○○於原審證稱：「天色很暗，我記得刀
    子（指強盜行為人所持之刀子）上面有洞，刀子不含刀柄大
    約有50至60公分，刀柄他（指強盜行為人）握著，看不出來
    幾公分」等語，並當庭繪製刀子形狀附卷可憑（見原審卷第
    152頁、第157頁）；然其於本院前審經被告之選任辯護人詰
    問時，雖先則證稱：伊於第一審所繪刀子形狀，係依其被搶
    （指被強盜）的印象畫的等語；嗣受審判長訊問時，竟又稱
    ：刀子一孔一孔之特徵是伊依據警察交予伊指認之兇刀畫的
    ，伊被搶時只看到長度，與警察交予伊指認的長度一樣等語
    （見本院上訴審卷第83頁背面、第84頁），所為證述前後未
    盡相符。本院本審原傳喚被害人甲○○再到庭說明，惟甲○○於本院具狀提出不出庭作證之申請，並陳稱：此一案件已
    出庭作證多次，不願再出庭作證等語，已如前述。另證人乙○○本院前審證稱：在新莊分局所看到之刀子與歹徒搶時所
    用之刀子是同一把，伊記得刀刃上有洞等語（見本院上訴審
    卷96年1月3日審判筆錄第6、7頁）；復於本院本審具結後證
    稱：「（上次高院開庭時，你講過一句話，你說在新莊分局
    警察給你看的刀子跟歹徒強盜你財物所持刀子是同一把，是
    不是如此？）是的，是同一把。」「（為什麼你能夠確認歹
    徒搶你的時候所使用的那把刀子，跟警察提示給你看的刀子
    是同一把？）因為刀子上面有洞。」「（提示本案扣案開山
    刀1把，請你看一下是不是這把刀子，還認的出來嗎？）還
    認的出來，這把刀子就是當初案發時歹徒所持用的刀子。」
    「（你如何認出來現在扣案的刀子就是強盜歹徒所持用的刀
    子？）刀子上面這一排洞。」「（你已不記得歹徒長相，為
    何記得這把刀子？）警察在做筆錄時，有從桌子底下拿刀子
    出來給我們看，我看蠻久的。」「（扣案這把刀子是你在警
    局看的刀子還是被搶時的刀子？）警局看的刀子。」「（你
    在警局指認看的刀子跟歹徒搶你的刀子是否同樣一把？）是
    同一把，因為歹徒搶我的刀子也是有洞」等語（見本院本審
    卷第36頁背面至第37頁背面）。則證人乙○○證稱扣案的刀
    子與案發時歹徒所持的刀子為同一把，是因為刀子上面有洞
    。且甲○○於本院前審曾證稱：刀子一孔一孔之特徵是伊依
    據警察交予伊指認之兇刀畫的，伊被搶時只看到長度，與警
    察交予伊指認的長度一樣等語（已如前述）。因此，甲○○
    雖曾於原審繪製刀子形狀，然該繪製圖究係依據其記憶中案
    發時歹徒強盜所持之刀子，抑或依據警察交予其指認之刀子
    （即扣案之開山刀）所繪製，已有疑義；且被告丙○○辯稱
    ：此種開山刀很普遍，跳蚤市場都有賣等語（見本院本審卷
    第114頁背面），被告之辯護人亦稱：市售開山刀本即多有
    六至七孔，有YAHOO拍賣網站搜尋資料可資憑證（見本院上
    訴審卷第53頁、第53頁）。據此，可認依一般市售開山刀，
    刀背本身通常有孔（洞）一事，則證人乙○○依憑刀子上面
    有洞，而認定扣案的刀子與案發時歹徒所持的刀子為同一把
    ，應係指扣案的刀子與案發時歹徒所持的刀子特徵相同之意
    。因此，扣案之開山刀是否確為案發時歹徒所持的刀子，尚
    非無疑。
  (四)另93年12月17日在臺北縣泰山鄉○○路10號701室丁○○住
    處當場查獲安非他命0.35公克及海洛因4.35公克、開山刀乙
    支、注射針筒5支、橡皮筋乙條、分裝包4包、研磨器乙個、
    己○○、甲○○、林芳榆之身分證、汽機車駕照、機車行照
    、男用手錶乙支等物，有扣案目錄可稽（見94年偵字第552
    號偵查卷第22-24頁）。本件被害人甲○○之身分證、汽車
    駕照、機車駕照各1張，亦於上開時地所查獲，惟已貼上丁○○之照片而遭變造，有扣案經換貼「丁○○」照片之「甲○○」之國民身分證、汽車駕照、機車駕照各1張可稽（見
    94 年偵字第552號偵查卷第26頁）。針對扣案經換貼「丁○○」照片之「甲○○」之國民身分證、汽車駕駛執照及機車
    駕駛執照部分，被告丙○○於原審供稱：係伊交3張丁○○
    的照片給戊○○，要戊○○幫忙做（見原審卷一第73頁）；
    於本院前審證稱：變造身分證不是伊變造的，身分證不是伊
    拿的，伊和女友（即丁○○）一起拿相片給戊○○，但沒有
    拿身分證給他，戊○○做好拿給丁○○，伊並不知情云云（
    見本院上訴審卷第145頁背面）；於本院本審則稱：當初是
    伊與伊女友丁○○一起把照片拿給戊○○，她可能忘記了。
    當時伊等問戊○○可否幫忙弄個證件，戊○○說可以，要
    3000元，伊與伊女友丁○○一起拿照片給他云云（見本院本
    審卷第113頁背面）。被告丙○○均辯稱扣案經換貼「丁○○」照片之「甲○○」之國民身分證、汽車駕駛執照及機車
    駕駛執照係其（或與其女友一同）交付丁○○之照片委由戊○○幫為變造的等語。證人丁○○於警詢、檢訊時均稱：扣
    案之換貼「丁○○」照片之「甲○○」之國民身分證、汽車
    駕駛執照及機車駕駛執照，是李凌俊那拿給伊的，是李凌俊
    拿伊照片幫伊做的（見94年偵字第552號偵查卷第6頁、第50
    頁）；於本院前審則改稱：伊與丙○○2人共同拿照片給戊○○變造身分證（見本院上訴審卷第82頁）；於本院本審準
    備程序證稱：「（要變造證件，所使用的你本人的照片三張
    ，你是交給誰？）那是93年的事情，我有點忘記了，我印象
    好像是交給丙○○，讓我想一下，我那時照片是交給丙○○
    。」「（你三張照片交給丙○○是一次交付還是分次交付？
    ）一次。」「（換貼相片變造後的證件是誰交給你的？）忘
    記了。」「（換貼你相片之國民身分證、汽車駕駛執照、機
    車駕駛執照，是誰提供的，你知道嗎？）那時候是戊○○提
    供的，因那時我印象中好像是丙○○要以3000元價格跟戊○○購買。」（見本院本審卷第36頁正、背面）；復於本院本
    審證稱：「（96年7月18日你在本院準備程序所為證詞稱：
    這個證件（換貼「丁○○」照片之「甲○○」之國民身分證
    ）是戊○○提供的？）是。」「（為何與戊○○所講的不同
    ？）這我不清楚，因之前照片是拿給戊○○。」「（但你之
    前在本院準備程序是說照片是拿給丙○○的？）我是把照片
    拿給戊○○的，是戊○○幫我們做的」「（是他來你家變造
    身分證，還是照片給他，他帶回去改？）帶回去。」「（為
    何所言跟你上次準備程序所言不一樣？）因這個案子很久了
    ，是真的有點忘記了。」（見本院本審卷第113頁正、背面
    ）。丁○○於警詢、檢訊雖均稱扣案之換貼「丁○○」照片
    之「甲○○」之國民身分證、汽車駕駛執照及機車駕駛執照
    ，是李凌俊拿伊照片幫伊做的。惟於本院前審、本審則均證
    稱係由伊交3張伊本人照片給被告丙○○要給戊○○，或直
    接將照片交給戊○○，要戊○○幫忙變造證件等語。丁○○
    於本院前審、本審關於交付照片要戊○○變造證件之證詞，
    核與被告前開所述相符。惟證人戊○○於檢訊時稱（未具結
    ）：「（程被查獲之東西是何人的？）有些是我搶的。己○○、林芳榆案件都是我搶的。甲○○不是我做的。」云云（
    見94年偵字第552號偵查卷第137頁）；於原審具結證稱：93
    年12月17日在丁○○住處查獲之證件是伊搶到之後，放在丁○○那邊云云（見原審卷一第207頁），戊○○明白供稱在
    丁○○臺北縣泰山鄉○○路10號701室住處之證件，己○○
    、林芳榆的證件是伊搶奪後放在丁○○住處，惟否認甲○○
    案件是伊所為。並稱：伊曾經看到被告在化粧台前改甲○○
    身分證云云（見原審卷一第207頁、第208頁），核與被告丙○○、證人丁○○所述不符。經本院本審再為傳喚戊○○到
    庭說明，戊○○於本院本審具結證稱：「強盜部分是我某天
    早上去丙○○租屋地方，看他改強盜證件，在貼丁○○的照
    片，我問他證件從何來的，他說他去做的」「（你看他改證
    件，然後呢？）我問他證件何來，他說他去做的，就這樣。
    」「（所謂他去做的，是何意思？）就是他去搶來的。」「
    （可是你自己在地院有講，你在丁○○住處查到的證件，是
    你搶到以後放在那邊的？）當天搜到三組證件，另外兩組證
    件是我搶奪來的沒錯，但不包括甲○○這張，甲○○那張不
    是我做的。」（見本院本審卷第111頁背面至第112頁），亦
    承認己○○、林芳榆的證件是伊搶奪後放在丁○○住處，惟
    否認甲○○案件是伊所為，並曾看見被告丙○○在改甲○○
    證件云云。然被告丙○○辯稱：戊○○為了要脫罪，都推給
    伊等語（見本院本審卷第112頁背面），並稱伊欠戊○○錢
    ，又害戊○○遭警查獲等語（見原審卷一第209頁）。此亦
    據戊○○於原審具結證稱：「是事實。因為我去找他，害我
    被抓到。他又欠我錢。」（見原審卷一第209頁），因此，
    戊○○本身亦為本件強盜罪之犯罪嫌疑人，故將強盜犯行推
    卸給本件被告丙○○，不無可能；且被告丙○○與戊○○有
    債務糾紛，又係被告使戊○○遭警查獲，是故，戊○○對於
    本件被告丙○○不利之證詞，尚非遽然可信。揆諸前開判例
    意旨，按認定犯罪事實所憑之證據，無論直接或間接證據，
    其為訴訟上之證明，須達於通常一般之人均不致有懷疑，而
    得確信其為真實之程度者，始得據為有罪之認定，倘其證明
    尚未達到此一程度，而有合理之懷疑存在時，尚難為有罪之
    認定基礎。本件戊○○之證詞，尚有合理之懷疑存在，其證
    詞自不足資為本件被告強盜犯行之認定基礎。
  (五)另臺灣板橋地方法院檢察署針對本件被告丙○○於檢訊時否
    認曾與戊○○騎機車搶奪乙節，送法務部調查局測謊，經採
    控制問題法、混合問題法等測謊方法，測謊結果為：丙○○
    稱：其未曾與戊○○騎機車搶皮包；其未曾與戊○○於泰山
    楓江路搶皮包，上述問題經測試無情緒反應，研判未說謊，
    此有法務部調查局94年6月22日調科字第09400292790號測
    謊報告書可稽（見94年偵字第552號偵查卷第189頁）。惟此
    係為公訴人另訴被告搶奪部分（業經原審判決無罪，本院前
    審駁回檢察官上訴而確定）之證據，與本件被告被訴強盜犯
    行無關。又被告丙○○於原審聲請傳喚證人林佳柏到庭作證
    ，以為案發當時之不在場證明。證人林佳柏於原審具結證稱
    ：伊公司每個月10日跟25日發薪水，被告有時候10日跟25日
    都會來找伊借錢等語（見原審卷一第149頁）。另證稱：93
    年12月10日，被告丙○○在伊快下班的時候有來找伊，伊凌
    晨3點下班，被告應是凌晨2點多來找伊借錢，伊在林口的茶
    室上班；丙○○12月10日去伊上班的店裡找伊，店是在林口
    鄉○○○路等語（見原審卷一第150頁）。依此證言，被告
    是於93年12月10日凌晨2點多去林佳柏位於臺北縣林口鄉○○○路之工作場所找渠借錢，而本件案發時間為93年12月10
    日凌晨3點，案發地點為臺北縣三重市中興橋，此與林佳柏
    所稱被告向渠借錢時間相差約1小時，雖林佳柏位於臺北縣
    林口鄉之工作場所距離案發地點（臺北縣中興橋）有相當距
    離，但於午夜時分，車輛不多，於一個小時之時間，乘騎機
    車來往台北縣林口鄉至台北縣三重市之間，非無可能，自難
    逕以上揭證詞而資為被告不在場之證明。惟證人林伯佳之證
    詞雖無法採為被告之不在場證明，亦不能逕以認定被告丙○○有何公訴人所指本件強盜之犯行，併予敘明。
  (六)綜上所述，公訴人所舉證據，尚不足達於通常一般之人均不
    致有懷疑，而得確信其為真實之程度，不足為被告有罪之積
    極證明。此外，復查無其他積極證據，足認被告有何公訴人
    所指之強盜犯行，是不能證明被告犯罪。原審未予詳察，遽
    為被告丙○○強盜部分為有罪之判決，容有未洽，被告丙○○執以上訴，核有理由，則原判決關於被告丙○○強盜部分
    既有可議，自應由本院予以撤銷，改判被告無罪之諭知，用
    期適法。
據上論斷，應依刑事訴訟法第369條第1項前段、第364條、第301
條第1項，判決如主文。
本案經檢察官羅榮乾到庭執行職務。
中    華    民    國    97    年    1     月   11     日
                  刑事第十四庭  審判長法  官  陳志洋
                                      法  官  林秀鳳
                                      法  官  沈宜生
以上正本證明與原本無異。
如不服本判決，應於收受送達後十日內向本院提出上訴書狀，其
未敘述上訴之理由者並得於提起上訴後十日內向本院補提理由書
（均須按他造當事人之人數附繕本）。
                                      書記官  陳雅加
中    華    民    國    97    年    1     月    11    日


司法院資訊處製作；財團法人民間司法改革基金會備份。
